【裁判字號】    92,交易,220
【裁判日期】    920821
【裁判案由】    過失致死
【裁判全文】
臺灣高雄地方法院刑事判決                       九十二年度交易字第二二號
    公  訴  人  臺灣高雄地方法院檢察署檢察官
    被      告  甲○○
    選任辯護人  施秉慧律師
                焦文城律師
右列被告因過失致人於死案件，經檢察官提起公訴（九十一年度偵字第二二三五三號
），本院判決如左：
    主  文
甲○○因過失致人於死，處有期徒刑陸月，如易科罰金，以佰元折算壹日。緩刑貳
年。
    事  實
一、甲○○考領有普通小型車駕駛執照，於民國九十一年九月十九日下午六時四十五
    分許，駕駛車牌號碼ＩＬ─六二八二號自小客車，沿高雄市苓雅區○○○路由南
    往北方向，行經該路與五福一路交岔口時，原應注意轉彎車輛應暫停讓直行車輛
    先行，及應注意車前狀況，並隨時採取必要之安全措施，而依當時情形並非不能
    注意，竟疏未注意對向車道有無汽車或機車由北往南方向直行，即貿然左轉進入
    五福一路，適有魏來春騎乘車牌號碼ＺＩＹ─五六三號輕型機車，沿和平一路由
 北往南方向，亦行經該處，甲○○見狀閃煞不及，其右前頭保險桿遂撞擊魏春來
    所騎機車之左側腳踏板，致魏春來人車倒地而受有左側後顱窩外傷性硬腦膜外血
    腫併兩側額葉及左側顳葉挫傷性大腦內出血等傷害，經送醫急救，於同年十月六
    日下午二時三十分許，仍因傷重不治死亡。
二、案經魏來春之配偶丁○○訴由高雄市政府警察局苓雅分局報告臺灣高雄地方法院
    檢察署檢察官偵查起訴。
    理  由
一、訊據被告甲○○對於前揭駕車過失致人於死之事實，除辯稱：我在案發後有向到
    場警員坦承肇事，應可依自首規定減刑云云以外，餘均坦承不諱。經查：
（一）前揭被告因駕車過失肇致本件車禍及被害人魏來春死亡之事實，業據被告供承
      在卷，並據告訴人丁○○於警訊及偵審中指訴明確，核與證人即到場處理本件
      車禍事故之警員吳照宇、丙○○（以上二人係高雄市政府警察局交通大隊第五
      分隊隊員）及乙○○、陳貴德（以上二人係高雄市政府警察局苓雅分局凱旋派
      出所警員）等四人於偵查或本院審理中分別證述之情節均相符合，復有高雄市
      政府警察局道路交通事故調查報告表、被告甲○○之交通事故談話紀錄表、警
      員乙○○之職務報告各一份、現場照片四張在卷可憑，又被害人魏來春係因本
      件車禍造成顱內出血死亡，亦經檢察官率同法醫師相驗明確，製有勘驗筆錄、
      相驗屍體證明書、驗斷書各一份及勘驗照片五張附卷可稽，均堪信為真實。
（二）按汽車行駛時，駕駛人應注意車前狀況，並隨時採取必要之安全措施，且轉彎
      車輛應讓直行車輛先行，道路交通安全規則第九十四條第三項前段、第一百零
      二條第二項第六款前段分別定有明文。被告考領有普通小型車之駕駛執照，自
      應知悉上開規定，竟疏未注意上開規定，於右揭交岔路口貿然左轉以致肇事，
      其有過失甚明。而被害人魏來春因本件車禍傷重死亡之情，已如前述，是被告
      之前開駕車過失行為與被害人魏來春之死亡結果間，自具有相當因果關係。
（三）至被告辯稱案發後有自首一事，經查，證人即警員乙○○係證稱：我到場時雙
      方在理論，騎機車者頭部有受傷，我沒有問是誰撞到被害人的，當時被告也沒
      有表示是他撞到的，當時我看到被告與被害人在爭執，我就知道雙方是車禍當
      事人，因為通常是肇事雙方才會理論，且當時雙方車輛就在旁邊等語，證人即
      警員吳照宇亦證稱：我到現場時有問是誰肇事的，被害人說是被告等語（以上
     二人證詞均見本院九十二年七月十日之訊問筆錄），由此可知，被告並未在警
      員到場並知悉犯罪人之前主動申告犯罪事實，故尚與刑法第六十二條所定之自
      首要件不符，從而被告此部分辯解不足採信，附此敘明。
綜上所述，本案事證明確，被告犯行已可認定。
二、核被告所為，係犯刑法第二百七十六條第一項之過失致人於死罪。審酌被告前未
    曾受有期徒刑以上刑之宣告（無犯罪前科），素行良好，有台灣高雄地方法院檢
    察署刑案資料查註紀錄表、本院被告院內索引卡紀錄表及台灣高等法院被告全國
    前案紀錄表各一紙在卷可憑，因駕車之過失行為導致被害人死亡，惟念其犯後大
    致坦承犯行，與告訴人丁○○已達成和解，有調解筆錄一份在卷可參（附於本院
    卷內）等一切情狀，酌量處如主文所示之刑，並諭知易科罰金之折算標準。末按
    ，被告前未曾受有期徒刑以上刑之宣告，已如前述，因過失行為肇事，於犯罪後
    大致坦承犯行，已與告訴人達成和解，應認其經此偵審程序及罪刑之宣告，當知
    所警惕而無再犯之虞，是以本院認對被告所宣告前開之刑，以暫不執行為當，爰
    併予宣告緩刑二年，以勵自新。
三、據上論斷，應依刑事訴訟法第二百九十九條第一項前段，刑法第二百七十六條第
    一項、第四十一條第一項、第七十四條第一款，罰金罰鍰提高標準條例第一條前
    段、第二條，判決如主文。
本案經檢察官沈志成到庭執行職務。
中      華      民      國  九十二      年    八    月      二十一      日
                                      臺灣高雄地方法院交通法庭
                                          法  官    周玉群
右正本證明與原本無異。
如不服本判決，應於判決送達後十日內，向本院提出上訴狀。
                                          書記官    鄧思辰
中      華      民      國  九十二      年    八    月      二十二      日
附錄本案論罪科刑法條：
中華民國刑法第二百七十六條 (過失致死罪) ：
  因過失致人於死者，處二年以下有期徒刑、拘役或二千元以下罰金。
  從事業務之人，因業務上之過失犯前項之罪者，處五年以下有期徒刑或拘役，得併
  科三千元以下罰金。


司法院資訊處製作；財團法人民間司法改革基金會備份。
